臺灣高等法院刑事裁定　　　　　　　　 96年度交抗字第659號
抗　告　人　甲○○
上列抗告人因違反道路交通管理處罰條例案件，不服臺灣臺北地
方法院中華民國96年8月10日裁定（96年度交聲字第539號），提
起抗告，本院裁定如下：
    主  文
抗告駁回。
    理  由
一、本件抗告人甲○○（簡稱抗告人）抗告意旨略以：（一）抗
    告人當天並無闖紅燈之違規事實，員警為了拼業績不理會抗
    告人之說明，且員警遠站在300公尺之外遙視，怎可確知有
    無闖紅燈？就此原審有調查未盡之處。又原審對於本件是否
    為無效處分，亦未加以說明，採信舉發員警之說詞，違反證
    據原則、論理法則及經驗法則。（二) 舉發單位未提供照片
    等客觀證明，亦未盡嚴格舉證責任，抗告人深覺憲法保障之
    權益被侵害。（三）本件舉發員警係依據民眾抱怨而出勤，
    係有計劃預謀業績之大量舉發，違反比例原則。又因交通罰
    鍰收入有一部分歸開單員警所有，使得員警開單以增加收入
    。員警是人非神，怎可推定其舉發行為正確。（四）舉發員
    警於原審出庭作證時說謊，不值得採信。抗告人是否確有故
    意或過失之交通違規，尚有疑義。（五）交通違規事實，應
    由警察負實質舉證責任，抗告人請求原審法院勘驗現場，未
    獲同意調查，顯有不當。（六）舉發單位鍵入電腦之資料有
    誤，且於函覆裁決所時亦自承違規地點誤植，其舉發程序已
    違反行政程序法第111條規定等語，並請求調查舉發員警該
    次之出勤紀錄，並比對舉發單位之出勤紀錄及民眾申訴紀錄
    。
二、按汽車駕駛人，行經有燈光號誌管制之交岔路口闖紅燈者，
    處新臺幣1800元以上5400元以下罰鍰；而汽車駕駛人，違反
    道路交通管理處罰條例第53條者，除依原條款處罰鍰外，並
    記違規點數3點，道路交通管理處罰條例第53條第1項、第63
    條第1項第3款分別定有明文。又按行為人有違反道路交通管
    理處罰條例之情形，經當場舉發者，應填製舉發通知單後將
    通知聯交付該駕駛人或行為人簽名或蓋章收受之，拒絕簽章
    者，仍應將通知聯交付該駕駛人或行為人收受，並記明其事
    由及交付之時間；拒絕收受者，應告知其應到案時間及處所
    ，並記明事由與告知事項，視為已收受，違反道路交通管理
    事件統一裁罰基準及處理細則第11條第1項第1款，亦有規定
    。
三、經查，抗告人於96年2月11日19時09分許，駕駛車牌號碼DH-
    3310號自小客車，行經臺北市○○○路○段95巷4弄有燈光
    號誌管制之交岔路口闖紅燈，為警攔停舉發，抗告人因拒絕
    簽收員警開立之舉發違反道路交通管理事件通知單，員警乃
    當場在該通知單上載明抗告人拒絕簽收等情，業經證人即舉
    發員警翁國書於原審證述明白（參原審卷第19頁至第21頁）
    ，並有台北縣政府警察局舉發違反道路交通管理事件通知單
    影本（其中違規地點欄所載環河西路、保安路95巷口，為永
    和市○○○路○段95巷4弄口之誤，嗣經更正）、台北市交通
    事件裁決所違反道路交通管理事件裁決書、台北縣政府警察
    局永和分局96年3月12日北縣警永裁字第0960007223號函、
    台北市交通事件裁決所96年3月23日北市裁三字第096331887
    00號函影本各一份在卷可按（參原審卷第5頁、第6頁、第13
    頁至第15頁），原審本諸上開證據資料，另徵諸證人翁國書
    與抗告人素不相識，並無宿怨、仇隙，應無甘冒自身觸犯偽
    證罪之風險而設詞誣攀抗告人之理，又按諸交通警察掣單舉
    發違反道路交通管理處罰條例所列之違規事實，本質上為行
    政處分，係公務員基於職務上之權力，依法就特定之具體事
    件所為之具公法上效果之單方面行政行為，基於公務員為公
    法上行為具有公信力之原則，該行政行為當可被推定為真正
    等情，據以認定抗告人確有闖紅燈之違規行為，維持原處分
    機關依道路交通管理處罰條例第53條第1項、第63條第1項第
    3款、違反道路交通管理事件統一裁罰基準及處理細則及違
    反道路交通管理事件統一裁罰標準表，所為抗告人罰鍰2700
    元，並記違規點數3點之裁決，核無違誤。抗告人雖舉出上
    開多項抗告理由，惟無法推翻原審裁定之適法性。況立法者
    賦予行政機關制定違反道路交通管理事件統一裁罰基準及處
    理細則，係為使勤務警員得當機處分以達其維護交通秩序、
    安全之行政目的，否則國家行政勢必窒礙難行。據此，刑事
    訴訟法就犯罪證據有關之規定中與屬行政秩序罰之交通違規
    裁罰本質不合之部分，自不在準用之列。又員警於違規現場
    製作之舉發違反道路交通管理事件通知單，記載之地點，雖
    有不符，要不影響抗告人之違規事實，矧本件台北市交通事
    件裁決所所製作之裁決書已經更正。綜之，本件原審所為裁
    定，並無違誤，此外，亦核無證據足資證明員警有捏造事實
    、違法取締之情事，則執勤警員本其維護交通秩序、安全職
    責所為之舉發，自應受到合法、正確之推定。由於本件抗告
    人上開違規事證已明，抗告人請求調查之部分，並無調查之
    必要。本件抗告人之抗告為無理由，應予駁回。
四、據上論結，應依道路交通管理處罰條例第89條，道路交通案
    件處理辦法第25條、第26條，刑事訴訟法第412條，裁定如
    主文。
中　　華　　民　　國　　96　　年　　10　　月　　8 　　日
　　　　　　　　　刑事第二十庭  審判長法　官  楊貴雄
　　　　　　　　　　　　　　　　　　  法　官  林銓正
　　　　　　　　　　　　　　　　　　  法　官  鄧振球
以上正本證明與原本無異。
不得再抗告。
                                      書記官  劉有志
中　　華　　民　　國　　96　　年　　10　　月　　8 　　日
